【裁判字號】    99,易,337
【裁判日期】    991227
【裁判案由】    竊盜
【裁判全文】
臺灣臺東地方法院刑事判決               99年度易字第337號
公  訴  人  臺灣臺東地方法院檢察署檢察官
被      告  陳俊豪
上列被告因竊盜案件，經檢察官提起公訴（99年度偵字第1896號
），本院依簡式審判程序審理判決如下：
    主    文
陳俊豪共同攜帶兇器竊盜，累犯，處有期徒刑柒月。扣案之手鋸
貳把（其中壹把綁有銼刀壹支）均沒收。
    犯罪事實
一、陳俊豪前於民國92年間因搶奪、恐嚇案件，經本院以92年度
    訴字第182號判處有期徒刑各1年、1年2月，定應執行刑2年
    並緩刑5年確定，嗣緩刑經撤銷；又於93年間因竊盜案件，
    經本院以93年度易字第254號判處有期徒刑1年4月確定；又
    於94年間因妨害兵役案件，經本院以94年度東簡字第108號
    判處有期徒刑4月確定；復於同年間因施用毒品案件，經本
    院以94年度東簡字第114號判處有期徒刑5月確定；所犯上揭
    竊盜、妨害兵役、施用毒品等罪，定應執行刑1年11月後，
    與前揭搶奪、恐嚇所定之應執行刑接續執行，於96年5月4日
    假釋付保護管束，嗣又因減刑，將搶奪及恐嚇所定之應執行
    刑有期徒刑2年減為應執行有期徒刑1年，於96年10月13日縮
    刑期滿，未經撤銷假釋，未執行之刑，以已執行論。再於96
    年間因竊盜案件，經本院以97年度易緝字第10號判處有期徒
    刑6月確定，於98年5月31日縮刑期滿執行完畢。詎猶不知悔
    悟，與林錦宏（業經本院判決）共同基於意圖為自己不法所
    有之犯意聯絡，於99年9月13日凌晨3時許，由林錦宏駕駛車
    牌號碼5883-QJ號自用小貨車（所有人及登記名義人為振傑
    國際生命事業有限公司，係林錦宏工作所在）搭載陳俊豪，
    並攜帶林錦宏所有、客觀上足供兇器使用之手鋸2把（其中1
    把綁有銼刀1支），至位於臺東縣鹿野鄉○○村○○路38號
    即鹿野國中前方左側，由林彥仲管理之龍柏樹林中（該龍柏
    樹林屬鹿野國中之校產），由林錦宏以上開其中1把手鋸鋸
    取龍柏樹之方式，竊取該龍柏樹林中編號11、直徑8公分、
    長度160公分之龍柏樹枝，陳俊豪則以上開另1把手鋸鋸取龍
    柏樹之方式，竊取該龍柏樹林中編號20、直徑7.5公分、長
    度50至60公分之龍柏樹分枝。林錦宏與陳俊豪鋸取上開龍柏
    樹枝得手後，適因警於上開處所巡邏時發現，而經警以現行
    犯逮捕，並扣得前開編號11之龍柏樹枝（已由林彥仲領回）
    及上開林錦宏所有、供其與陳俊豪竊取上開龍柏樹枝所用之
    手鋸2把（其中1把綁有銼刀1支），而查悉上情。
二、案經臺東縣關山分局報告臺灣臺東地方法院檢察署檢察官偵
    查起訴。
    理    由
一、據以論罪之證據名稱：
（一）被告陳俊豪於警詢、檢察官偵訊及本院準備程序、審理時
      之自白。
（二）證人即被害人林彥仲於警詢中之證述，證人即共同被告林
      錦宏於警詢、偵訊及本院審理時之陳述。
（三）贓物認領保管單1紙，臺東縣警察局關山分局鹿野分駐所
      查獲物品清冊1份、刑案現場繪製圖1紙、牌照號碼5883-Q
      J號自用小貨車車籍資料1紙、刑案現場照片33張。
（四）扣案之上開編號11龍柏樹（已由林彥仲領回）及手鋸2把
      （其中1把綁有銼刀1支）。
（五）綜上各節相互參研，堪認被告陳俊豪上開任意性自白確與
      事實相符，應堪採信。本件事證已臻明確，被告前揭犯行
      堪以認定，應予依法論科。
二、論罪與科刑：
    按刑法第321條第1項第3款之攜帶兇器竊盜罪，係以行為人
    攜帶兇器為其加重條件，此所謂兇器，其種類並無限制，凡
    客觀上足以對人之生命、身體、安全構成威脅，具有危險性
    之兇器為已足，並不以攜帶之初有行兇之意圖為必要，最高
    法院79年臺上字第5253號判例意旨可資參照。查本案被告陳
    俊豪與共犯林錦宏攜至竊盜地點之手鋸2把（其中1把綁有銼
    刀1支），係金屬材質、質地堅硬之物，業經本院於審理時
    勘驗在案（見本院卷第38頁背面），倘持以抵拒，足以危害
    於他人生命、身體之安全，客觀上應認屬兇器無疑。核被告
    陳俊豪上開所為，係犯刑法第321條第1項第3款之攜帶兇器
    竊盜。被告陳俊豪與同案被告林錦宏就上開犯行，有犯意之
    聯絡及行為之分擔，為共同正犯。又被告有如犯罪事實欄所
    載論罪科刑執行情形，有卷附臺灣高等法院被告前案紀錄表
    1份可按，其受有期徒刑執行完畢後5年以內再故意犯本案法
    定刑為有期徒刑之罪，為累犯，應依刑法第47條第1項規定
    加重其刑。爰審酌被告正值青壯之年，不知努力工作以獲取
    正當利益，反以攜帶兇器之方式，偕同共同被告林錦宏恣意
    竊取他人財物，侵害他人財產權，影響社會治安甚鉅，暨被
    告犯後坦承犯行之犯後態度、被害人所受損害，其竊盜之動
    機、目的、手段及本案係由共犯林錦宏提議為之、工具係由
    林錦宏提供，其智識程度、生活狀況（國中畢業，從事臨時
    工，父母均歿，未婚，育有2子）及檢察官之求刑尚屬允當
    等一切情狀，量處如主文所示之刑。末按刑法第38條第3項
    係規定「犯罪行為人」所有供犯罪所用之物，得宣告沒收，
    並非規定屬「被告」所有之物，始得宣告沒收，而共同正犯
    於意思聯絡範圍內，組成一共犯團體，團體中之任何成員均
    為「犯罪行為人」，供犯罪所用之物，只要屬於「犯罪行為
    人」所有，均得宣告沒收，不以必屬於本件被告所有者為限
    （最高法院92年度台上字第787號判決意旨參照）。被告陳
    俊豪與共同被告林錦宏用以遂行本案竊盜犯行所使用之手鋸
    2把（其中1把綁有銼刀1支），為同案被告林錦宏所有供本
    件竊盜所用之物，業據被告陳俊豪陳明在卷，核與同案被告
    林錦宏供述內容相符，自應依刑法第38條第1項第2款規定，
    均宣告沒收。
三、應適用之法條：
    依刑事訴訟法第273條之1第1項、第299條第1項前段、第310
    條之2、第454條，刑法第28條、第321條第1項第3款、第47
    條第1項、第38條第1項第2款，判決如主文。
本案經檢察官李宗翰到庭執行職務
中    華    民    國    99    年    12    月    27    日
                   刑事第四庭   法  官  盧亨龍
以上正本證明與原本無異。
如不服本判決應於收受送達後10日內向本院提出上訴書狀，並應
敘述具體理由；其未敘述上訴理由者，應於上訴期間屆滿後20日
內向本院補提理由書（均須按他造當事人之人數附繕本）。「切
勿逕送上級法院」。告訴人或被害人對於本判決如有不服，請書
具不服之理由狀，請求檢察官上訴者，其上訴期間之計算係以檢
察官收受判決正本之日期為準。
                                書記官  石佳琪
中    華    民    國    99    年    12    月    28    日
附錄本案論罪科刑法條全文：
刑法第321條
犯竊盜罪而有左列情形之一者，處六月以上、五年以下有期徒刑
：
一、於夜間侵入住宅或有人居住之建築物、船艦或隱匿其內而犯
之者。
二、毀越門扇、牆垣或其他安全設備而犯之者。
三、攜帶兇器而犯之者。
四、結夥三人以上而犯之者。
五、乘火災、水災或其他災害之際而犯之者。
六、在車站或埠頭而犯之者。
前項之未遂犯罰之。

司法院資訊處製作；財團法人民間司法改革基金會備份。
